【裁判字號】    98,易,327
【裁判日期】    980526
【裁判案由】    竊盜
【裁判全文】
臺灣彰化地方法院刑事判決               98年度易字第327號
公  訴  人  臺灣彰化地方法院檢察署檢察官
被      告  乙○○
上列被告因竊盜案件，經檢察官提起公訴（98年度偵字第1172號
），本院判決如下：
    主  文
乙○○無罪。
    理  由
一、公訴意旨略以：被告乙○○（原名陳玉仁）曾因居住在彰化
    縣彰化市○○里○○街85巷6 樓而取得該處大樓1 樓之門禁
    鑰匙，竟意圖為自己不法之所有，於民國97年10月24日下午
    1 時許，持該鑰匙打開前揭大樓1 樓管制門，再以不詳工具
    毀壞同樣位於6 樓之丙○○住處大門2 扇門鎖，侵入該處竊
    取告訴人丙○○所有之黃金項鍊4 條、黃金戒指10只（共計
    價值約新臺幣【下同】22萬元）、SONY廠牌筆記型電腦1 臺
    、毛巾1 條，得手後據為己有，因認為被告涉及刑法第321
    條第2 款加重竊盜罪嫌。
二、本案全部卷證所涵括之供述證據及非供述證據，公訴人及被
    告均同意有證據能力，亦未於言詞辯論終結前聲明異議，本
    院審酌該等供述證據及非供述證據作成時之情況，並無不適
    當之情事，應均具有證據能力，合先敘明。
三、按被告未經審判證明有罪確定前，推定其為無罪；犯罪事實
    ，應依證據認定之，無證據不得認定犯罪事實。又不能證明
    被告犯罪者，應諭知無罪之判決，刑事訴訟法第154 條、第
    301條第1項分別定有明文。又按認定犯罪事實所憑之證據，
    雖不以直接證據為限，間接證據亦包括在內，然而無論直接
    證據或間接證據，其為訴訟上之證明，須於通常一般人均不
    致有所懷疑，而得確信其為真實之程度者，始得據為有罪之
    認定，倘其證明尚未達到此一程度，而有合理之懷疑存在時
    ，即難遽採為不利被告之認定（最高法院76年臺上字第4986
    號判例要旨參照）。另按刑事訴訟法第161 條已於91年2 月
    8 日修正公布，其第1 項規定檢察官就被告犯罪事實，應負
    舉證責任，並指出證明之方法。因此，檢察官對於起訴之犯
    罪事實，應負提出證據及說服之實質舉證責任。倘其所提出
    之證據，不足為被告有罪之積極證明，或其指出證明之方法
    ，無從說服法院以形成被告有罪之心證，基於無罪推定之原
    則，自應為被告無罪判決之諭知（最高法院92年臺上字第12
    8號判例要旨參照）。
四、訊據被告乙○○堅決否認有何竊盜犯行，而辯稱：案發時，
    並不在案發現場，監視器所拍攝之嫌犯也非伊本人等情。經
    查，公訴人認被告人涉有上開罪嫌，無非係以告訴人丙○○
    、證人甲○○及陳欣君等人於警詢、偵查中之證述內容，以
    及案發現場附近監視器翻拍照片為主要論據。惟查：
(一)、然告訴人丙○○、證人甲○○及證人陳欣君於本院審理中均
    證述，渠等看不清行竊者之面貌，而是依身形、穿著及舉止
    等情況來指認被告涉及竊盜案件，此有告訴人丙○○、證人
    甲○○及證人陳欣君等人審理筆錄在卷可憑，故上開告訴人
    及證人之指認被告涉及本件竊盜已顯有瑕疵。為發現真實，
    本院依職權調取案發地點大樓及附近之監視器連續錄音光碟
    ，勘驗結果「歹徒於97年10月24日中午12時23分出現在該
    大樓大門口，歹徒有接電話的行為（但無法確認歹徒是否有
    確實在接電話），並打開大門口進入該大樓，該歹徒身穿襯
    衫、黑褲及頭載棒球帽。歹徒於97年10月24日下午1 時32
    分45秒走出該大樓門口，此時歹徒身上背著筆記型電腦黑色
    背包，左手拿一條毛巾，走出大樓門口離去。於97年10月
    24日12時56分10秒左右，歹徒經過該大樓內部電梯，但是沒
    有進入電梯。勘驗過程中，因影像模糊，無法辨識歹徒的
    面貌。」，故據上事證，確實無法認定被告是否有涉及竊盜
    。
(二)、因案發後，員警隨即在告訴人住處遭破壞大門2 扇門上採集
    到疑似歹徒留下指紋3 紋，故本院依職權函請刑事警察局比
    對是否為本件被告之指紋，結果均不相符合，此有內政部警
    察署刑事警察局刑紋字第0980048591號鑑定書在卷可憑，故
    被告辯稱：本件並非其竊取等語應非無據。
(三)、又查本件歹徒是從97年10月24日12時23分起進入彰化市○○
    里○○街85巷大樓行竊，至同日13時32分始離開該大樓（詳
    如前述勘驗結果），然依被告所申請之行動電話門號000000
    0000號雙向通聯所示（詳偵卷第35頁），被告於案發當日中
    午12時38分起至12時41分許止，曾與他人通話，其通話之基
    地台位置在彰化縣福興鄉○○路○段22號，即表示歹徒進入
    上開彰化市大樓行竊時，被告人尚在福興鄉，縱使認為監視
    器之拍攝時間有誤差，依證人即案發地點附近之監視器維修
    人員李曜州警詢證述，誤差時間為10至15分鐘，上開行竊時
    間往後推算，歹徒是從97年10月24日12時38分起進入彰化市
    ○○里○○街85巷大樓行竊，至同日13時47分始離開該大樓
    ，然在當日12時38分，被告通話基地台位置仍在福興鄉，並
    不在案發地點，故被告辯稱：本件並非其竊取等語應為真實
    。
(四)、綜上，並本件實難單憑告訴人丙○○及證人甲○○、陳欣君
    有瑕疵證述，遽為被告不利之認定，故本件並無證據證明被
    告有公訴人所指之前開犯行，被告辯稱並未竊取告訴人財物
    等語，並非無據。此外，本院復查無其他積極證據足以證明
    ，揆諸上開法條及判例意旨，本件不能證明被告犯罪，自應
    為被告無罪之諭知。
據上論斷，應依刑事訴訟法第301條第1項前段，判決如主文。
本案經檢察官鄭少到庭執行職務
中    華    民    國    98    年    5     月    26    日
                  刑事第六庭      法      官  鮑慧忠
以上正本證明與原本無異。
如不服本判決應於收受判決後10日內向本院提出上訴書狀，並應
敘述具體理由；其未敘述上訴理由者，應於上訴期間屆滿後20日
內向本院補提理由書 (均須按他造當事人之人數附繕本)「 切勿
逕送上級法院」。
告訴人或被害人對於判決如有不服具備理由請求檢察官上訴者，
其上訴期間之計算係以檢察官收受判決正本之日期為準。
中    華    民    國    98    年    5     月    26    日
                                  書  記  官  陳秀娟


司法院資訊處製作；財團法人民間司法改革基金會備份。
